Atelier/dicollect/fr-dicollecte-daily-classique-reforme1990-v2012-12-27.aff
# AFFIXES DU DICTIONNAIRE FRANÇAIS «Classique & Réforme 1990» v2012-12-27
# par Olivier R. -- licences LGPL, GPL, MPL
# Généré le 27 December 2012 à 04:30
# Pour améliorer le dictionnaire, allez sur http://www.dicollecte.org/


SET UTF-8

WORDCHARS -’


TRY aàâäbcçdeéèêëfghiîïjklmnoôöpqrstuùûüvwxyzæœAÀÂÄBCÇDEÉÈÊËFGHIÎÏJKLMNOÔÖPQRSTUÙÛÜVWXYZÆŒáíóÿñåã

MAP 12
MAP aàâä
MAP eéèêë
MAP iîïy
MAP oôö
MAP uùûü
MAP cç
MAP AÀÂÄ
MAP EÉÈÊË
MAP IÎÏY
MAP OÔÖ
MAP UÙÛÜ
MAP CÇ

REP 66
REP f ph
REP ph f
REP c qu
REP qu c
REP k qu
REP qu k
REP x ct
REP ct x
REP bb b
REP b bb
REP cc c
REP c cc
REP ff f
REP f ff
REP ll l
REP l ll
REP mm m
REP m mm
REP nn n
REP n nn
REP pp p
REP p pp
REP rr r
REP r rr
REP ss s
REP s ss
REP ss c
REP c ss
REP ss ç
REP ç ss
REP tt t
REP t tt
REP œ oe
REP oe œ
REP æ ae
REP ae æ
REP ai é
REP é ai
REP ai è
REP è ai
REP ai ê
REP ê ai
REP ei é
REP é ei
REP ei è
REP è ei
REP ei ê
REP ê ei
REP o au
REP au o
REP o eau
REP eau o
REP ett èt
REP èt ett
REP ell èl
REP èl ell
REP ème e
REP ogue ogiste
REP ogiste ogue
REP disez dites
REP fesez faites
REP faisez faites
REP puit puits
REP sanctionnable punissable
REP questionnable discutable
REP antitartre détartrant



KEY azertyuiop|qsdfghjklmù|wxcvbn|aéz|yèu|iço|oàp|aqz|zse|edr|rft|tgy|yhu|uji|iko|olpm|qws|sxd|dcf|fvg|gbh|hnj

ICONV 32
ICONV à à
ICONV â â
ICONV ä ä
ICONV é é
ICONV è è
ICONV ê ê
ICONV ë ë
ICONV î î
ICONV ï ï
ICONV ô ô
ICONV ö ö
ICONV ù ù
ICONV û û
ICONV ü ü
ICONV ÿ ÿ
ICONV ç ç
ICONV À À
ICONV Â Â
ICONV Ä Ä
ICONV É É
ICONV È È
ICONV Ê Ê
ICONV Ë Ë
ICONV Î Î
ICONV Ï Ï
ICONV Ô Ô
ICONV Ö Ö
ICONV Ù Ù
ICONV Û Û
ICONV Ü Ü
ICONV Ÿ Ÿ
ICONV Ç Ç

OCONV 1
OCONV ' ’



FLAG long

FULLSTRIP

NEEDAFFIX ()

FORBIDDENWORD {}

CIRCUMFIX **

KEEPCASE ||

NOSUGGEST --



BREAK 2
BREAK -
BREAK .

COMPOUNDMIN 2

COMPOUNDFLAG ==

SFX A. Y 9
SFX A. 0 0 . is:sg
SFX A. an en an is:pl
SFX A. f ves f is:pl
SFX A. h hes h is:pl
SFX A. s ses s is:pl
SFX A. x xes x is:pl
SFX A. y ies y is:pl
SFX A. zz zzes zz is:pl
SFX A. z zzes [^z]z is:pl
SFX A* Y 16
SFX A* an an/D'L'Q' an is:sg
SFX A* an en/D'Q' an is:pl
SFX A* f f/D'L'Q' f is:sg
SFX A* f ves/D'Q' f is:pl
SFX A* h h/D'L'Q' h is:sg
SFX A* h hes/D'Q' h is:pl
SFX A* s s/D'L'Q' s is:sg
SFX A* s ses/D'Q' s is:pl
SFX A* x h/D'L'Q' x is:sg
SFX A* x hes/D'Q' x is:pl
SFX A* y y/D'L'Q' y is:sg
SFX A* y ies/D'Q' y is:pl
SFX A* zz zz/D'L'Q' zz is:sg
SFX A* zz zzes/D'Q' zz is:pl
SFX A* z z/D'L'Q' [^z]z is:sg
SFX A* z zzes/D'Q' [^z]z is:pl
SFX a0 N 126
SFX a0 er er er is:infi
SFX a0 er ant [^cg]er is:ppre
SFX a0 cer çant cer is:ppre
SFX a0 ger geant ger is:ppre
SFX a0 er e [^y]er is:ipre is:1sg
SFX a0 yer ye [^ou]yer is:ipre is:1sg
SFX a0 yer ie [aou]yer is:ipre is:1sg
SFX a0 er es [^y]er is:ipre is:2sg
SFX a0 yer yes [^ou]yer is:ipre is:2sg
SFX a0 yer ies [aou]yer is:ipre is:2sg
SFX a0 er e [^y]er is:ipre is:3sg
SFX a0 yer ye [^ou]yer is:ipre is:3sg
SFX a0 yer ie [aou]yer is:ipre is:3sg
SFX a0 er ons [^cg]er is:ipre is:1pl
SFX a0 cer çons cer is:ipre is:1pl
SFX a0 ger geons ger is:ipre is:1pl
SFX a0 er ez er is:ipre is:2pl
SFX a0 r nt [^y]er is:ipre is:3pl
SFX a0 yer yent [^ou]yer is:ipre is:3pl
SFX a0 yer ient [aou]yer is:ipre is:3pl
SFX a0 er ais [^cg]er is:iimp is:1sg
SFX a0 cer çais cer is:iimp is:1sg
SFX a0 ger geais ger is:iimp is:1sg
SFX a0 er ais [^cg]er is:iimp is:2sg
SFX a0 cer çais cer is:iimp is:2sg
SFX a0 ger geais ger is:iimp is:2sg
SFX a0 er ait [^cg]er is:iimp is:3sg
SFX a0 cer çait cer is:iimp is:3sg
SFX a0 ger geait ger is:iimp is:3sg
SFX a0 er ions er is:iimp is:1pl
SFX a0 er iez er is:iimp is:2pl
SFX a0 er aient [^cg]er is:iimp is:3pl
SFX a0 cer çaient cer is:iimp is:3pl
SFX a0 ger geaient ger is:iimp is:3pl
SFX a0 er ai [^cg]er is:ipsi is:1sg
SFX a0 cer çai cer is:ipsi is:1sg
SFX a0 ger geai ger is:ipsi is:1sg
SFX a0 er as [^cg]er is:ipsi is:2sg
SFX a0 cer ças cer is:ipsi is:2sg
SFX a0 ger geas ger is:ipsi is:2sg
SFX a0 er a [^cg]er is:ipsi is:3sg
SFX a0 cer ça cer is:ipsi is:3sg
SFX a0 ger gea ger is:ipsi is:3sg
SFX a0 er âmes [^cg]er is:ipsi is:1pl
SFX a0 cer çâmes cer is:ipsi is:1pl
SFX a0 ger geâmes ger is:ipsi is:1pl
SFX a0 er âtes [^cg]er is:ipsi is:2pl
SFX a0 cer çâtes cer is:ipsi is:2pl
SFX a0 ger geâtes ger is:ipsi is:2pl
SFX a0 er èrent er is:ipsi is:3pl
SFX a0 er erai [^y]er is:ifut is:1sg
SFX a0 yer yerai [^ou]yer is:ifut is:1sg
SFX a0 yer ierai [aou]yer is:ifut is:1sg
SFX a0 er eras [^y]er is:ifut is:2sg
SFX a0 yer yeras [^ou]yer is:ifut is:2sg
SFX a0 yer ieras [aou]yer is:ifut is:2sg
SFX a0 er era [^y]er is:ifut is:3sg
SFX a0 yer yera [^ou]yer is:ifut is:3sg
SFX a0 yer iera [aou]yer is:ifut is:3sg
SFX a0 er erons [^y]er is:ifut is:1pl
SFX a0 yer yerons [^ou]yer is:ifut is:1pl
SFX a0 yer ierons [aou]yer is:ifut is:1pl
SFX a0 er erez [^y]er is:ifut is:2pl
SFX a0 yer yerez [^ou]yer is:ifut is:2pl
SFX a0 yer ierez [aou]yer is:ifut is:2pl
SFX a0 er eront [^y]er is:ifut is:3pl
SFX a0 yer yeront [^ou]yer is:ifut is:3pl
SFX a0 yer ieront [aou]yer is:ifut is:3pl
SFX a0 er erais [^y]er is:cond is:1sg
SFX a0 yer yerais [^ou]yer is:cond is:1sg
SFX a0 yer ierais [aou]yer is:cond is:1sg
SFX a0 er erais [^y]er is:cond is:2sg
SFX a0 yer yerais [^ou]yer is:cond is:2sg
SFX a0 yer ierais [aou]yer is:cond is:2sg
SFX a0 er erait [^y]er is:cond is:3sg
SFX a0 yer yerait [^ou]yer is:cond is:3sg
SFX a0 yer ierait [aou]yer is:cond is:3sg
SFX a0 er erions [^y]er is:cond is:1pl
SFX a0 yer yerions [^ou]yer is:cond is:1pl
SFX a0 yer ierions [aou]yer is:cond is:1pl
SFX a0 er eriez [^y]er is:cond is:2pl
SFX a0 yer yeriez [^ou]yer is:cond is:2pl
SFX a0 yer ieriez [aou]yer is:cond is:2pl
SFX a0 er eraient [^y]er is:cond is:3pl
SFX a0 yer yeraient [^ou]yer is:cond is:3pl
SFX a0 yer ieraient [aou]yer is:cond is:3pl
SFX a0 er e [^y]er is:spre is:1sg
SFX a0 yer ye [^ou]yer is:spre is:1sg
SFX a0 yer ie [aou]yer is:spre is:1sg
SFX a0 er es [^y]er is:spre is:2sg
SFX a0 yer yes [^ou]yer is:spre is:2sg
SFX a0 yer ies [aou]yer is:spre is:2sg
SFX a0 er e [^y]er is:spre is:3sg
SFX a0 yer ye [^ou]yer is:spre is:3sg
SFX a0 yer ie [aou]yer is:spre is:3sg
SFX a0 er ions er is:spre is:1pl
SFX a0 er iez er is:spre is:2pl
SFX a0 er ent [^y]er is:spre is:3pl
SFX a0 yer yent [^ou]yer is:spre is:3pl
SFX a0 yer ient [aou]yer is:spre is:3pl
SFX a0 er asse [^cg]er is:simp is:1sg
SFX a0 cer çasse cer is:simp is:1sg
SFX a0 ger geasse ger is:simp is:1sg
SFX a0 er asses [^cg]er is:simp is:2sg
SFX a0 cer çasses cer is:simp is:2sg
SFX a0 ger geasses ger is:simp is:2sg
SFX a0 er ât [^cg]er is:simp is:3sg
SFX a0 cer çât cer is:simp is:3sg
SFX a0 ger geât ger is:simp is:3sg
SFX a0 er assions [^cg]er is:simp is:1pl
SFX a0 cer çassions cer is:simp is:1pl
SFX a0 ger geassions ger is:simp is:1pl
SFX a0 er assiez [^cg]er is:simp is:2pl
SFX a0 cer çassiez cer is:simp is:2pl
SFX a0 ger geassiez ger is:simp is:2pl
SFX a0 er assent [^cg]er is:simp is:3pl
SFX a0 cer çassent cer is:simp is:3pl
SFX a0 ger geassent ger is:simp is:3pl
SFX a0 er e [^y]er is:impe is:2sg
SFX a0 yer ye [^ou]yer is:impe is:2sg
SFX a0 yer ie [aou]yer is:impe is:2sg
SFX a0 er ons [^cg]er is:impe is:1pl
SFX a0 cer çons cer is:impe is:1pl
SFX a0 ger geons ger is:impe is:1pl
SFX a0 er ez er is:impe is:2pl
SFX a0 er er gger is:infi
